【裁判字號】    92,易,1694
【裁判日期】    921124
【裁判案由】    偽造文書
【裁判全文】
臺灣臺北地方法院刑事判決                        九十二年度易字第一六九四號
    公  訴  人  臺灣臺北地方法院檢察署檢察官
    被      告  乙○○
右列被告因偽造文書案件，經檢察官提起公訴（九十二年度偵字第一四五四三號），
本院判決如左：
    主  文
乙○○連續行使偽造私文書，足以生損害於公眾及他人，處有期徒刑伍月，如易科罰
金，以佰元折算壹日，緩刑貳年。如附表所示之物品均沒收。
    事  實
一、乙○○於民國八十八年間某日，在臺北市○○○路附近之電話亭內拾獲甲○○前
    所遺失之證件（含
    ，將上開證件侵占入己（因時效已完成，檢察官未就此部分提起公訴），並為應
    徵工作以領取薪資，竟基於行使變造
    年間某日，在不詳處所，以黏貼自己照片於甲○○
    甲○○之
    往位於臺北市○○○路八五巷九五號地下一樓之「路ＰＵＢ」（即為路佳有限公
    司，下稱路佳公司）應徵工作，於八十八年九月至十月任職期間，即按月連續在
    路佳公司之員工薪資請領清冊上偽造足以表彰甲○○收受薪資之「鳳」之署押二
    次以偽造該私文書，作為收受薪資之證明，並持以向路佳公司相關會計承辦人員
    行使，使路佳公司以之向稅捐機關申報甲○○領有薪資，足以生損害於甲○○、
    路佳公司及稅捐機關核課稅捐之正確性，嗣因甲○○於九十一年間接獲財政部臺
    灣省北區國稅局通知補繳路佳公司所申報員工薪資所得之稅額，而循線查獲上情
    。
二、案經甲○○訴請臺灣臺北地方法院檢察署檢察官偵查起訴。
    理  由
一、上開犯罪事實，業據被告乙○○坦白承認，核與告訴人甲○○指訴、證人即路佳
    公司人員詹淑娟證述情節均相符，並有證人詹淑娟提出被告持以應徵之變造甲○
    ○
    白核與事實相符，本件事證業已明確，被告犯行堪以認定。
二、查被告行為後，刑法第四十一條業已修正，並於九十年一月十日經總統公布，於
    九十年一月十二日生效，茲比較新舊法文修正之結果，其中原舊法第四十一條「
    犯最重本刑為三年以下有期徒刑以下刑之罪，而受六月以下有期徒刑或拘役之宣
    告，因身體、教育、職業或家庭之關係，執行顯有困難，得以一元以上三元以下
    折算一日，易科罰金」之規定，已經修正之新法擴大得易科罰金之範圍，凡「所
    犯最重本刑為五年以下有期徒刑之罪」，符合前開與舊法相同之其他要件下，即
    得易科罰金，是適用新法即對被告原所犯最重本刑為有期徒刑五年以下之罪者，
    使其有易科罰金之適用，對被告而言，自較有利，依刑法第二條第一項前段之規
    定，即應適用裁判時之新修正刑法第四十一條第一項之規定。
三、核被告所為，係犯刑法第二百十六條、第二百十條、第二百十二條之行使偽造私
    文書及行使變造
    刑事訴訟法第二百六十七條定有明文，被告前開連續行使偽造私文書之部分，因
    與檢察官起訴之部分有牽連犯之裁判上一罪關係，且經本院當庭告知被告另涉犯
    上開罪嫌，依據前開規定，本院自可併與審理。被告偽造私文書及變造
    本之低度行為，分別為行使偽造私文書及行使變造
    ，均不另論罪。被告前後二次行使偽造私文書之行為，時間緊接，犯罪手法相同
    ，觸犯構成要件相同之罪名，顯係基於概括犯意而為，為連續犯，應依刑法第五
    十六條論以一罪，並加重其刑。被告係為獲取工作報酬而行使變造
    行使偽造私文書，所犯上開二罪間，有方法目的之牽連關係，應依刑法第五十五
    條之規定從重論以一行使偽造私文書罪。爰審酌被告於偵審中均坦白承認犯行，
    並深表悔意，犯後態度良好，且係為應徵工作始犯下本案，犯罪動機尚為單純，
    犯罪之手段及對告訴人造成之損害等情狀，量處如主文所示之刑，並諭知易科罰
    金之折算標準。另被告未曾受有期徒刑以上刑之宣告，有臺灣高等法院被告全國
    前案紀錄表一份在卷可稽，信經此教訓當知所警惕而無再犯之虞，本院因認對其
    所宣告之刑，以暫不執行為適當，爰併予宣告緩刑，以勵自新。至於如附表編號
    一所示之物品，為足以表彰甲○○名義「鳳」之署押，為偽造之署押，依刑法第
    二百十九條之規定沒收，而如附表編號二所示之物，則係被告所有供犯罪所用之
    物，依刑法第三十八條第一項第二款宣告沒收。
四、被告雖於九十二年四月二日檢察官訊問時供稱：「之前在金雅都工作時有用過（
    指經變造之甲○○
    度偵字第二四九二二號卷宗第四二頁），因此部分僅被告自白，並無其他證據可
    為佐證，亦難認被告就此部分亦構成犯罪，併此敘明。
據上論斷，應依刑事訴訟法第二百九十九條第一項前段，刑法第二條第一項前段、第
五十六條、第二百十六條、第二百十條、第二百十二條、第五十五條、第四十一條第
一項前段、第二百十九條、第三十八條第一項第二款、第七十四條第一款，罰金罰鍰
提高標準條例第一條前段、第二條，判決如主文。
本案經檢察官孫治遠到庭執行職務
中      華      民      國    九十二    年     十一     月    二十四    日
                              臺灣臺北地方法院刑事第一庭
                                  審判長法  官    陳興邦
                                        法  官    劉亭柏
                                        法  官    唐于智
右正本證明與原本無異。
如不服本判決，應於判決送達後十日內向本院提出上訴狀（應抄附繕本）。告訴人或
被害人如對於本判決不服者，應具備理由請求檢察官上訴，其上訴期間之計算係以檢
察官收受判決正本之日期為準。
                                        書記官    陳俐妙
中      華      民      國    九十二    年     十一     月    二十四    日
附錄本案論罪科刑法條
刑法第二百十六條
行使第二百十條至第二百十五條之文書者，依偽造、變造文書或登載不實事項或使登
載不實事項之規定處斷。
刑法第二百十條
偽造、變造私文書，足以生損害於公眾或他人者，處五年以下有期徒刑。
刑法第二百十二條
偽造、變造護照、旅券、免許證、特許證及關於品行、能力服務或其他相類之證書、
介紹書，足以生損害於公眾或他人者，處一年以下有期徒刑、拘役或三百元以下罰金
。
附表
┌──┬───────────────┬────────────────┐
│編號│物品名稱、數量                │所在位置                        │
├──┼───────────────┼────────────────┤
│一  │偽造甲○○之「鳳」署押二枚    │影本見臺灣臺北地方法院檢察署九十│
│    │                              │一年度偵字第二四九二一號卷宗第四│
│    │                              │五、四六頁                      │
├──┼───────────────┼────────────────┤
│二  │變造甲○○身分證影本一張      │釘於見同上卷宗第四五頁          │
└──┴───────────────┴────────────────┘


司法院資訊處製作；財團法人民間司法改革基金會備份。
